【裁判字號】    94,訴緝,181
【裁判日期】    950517
【裁判案由】    毒品危害防制條例
【裁判全文】
臺灣高雄地方法院刑事判決             94年度訴緝字第181號
公  訴  人  臺灣高雄地方法院檢察署檢察官
被      告  乙○○(冒名蔡榮宗.
            （另案於臺灣高雄監獄執行中）
上列被告因違反毒品危害防制條例案件，經檢察官提起公訴（94
年度毒偵字第2987號）及移送併辦（94年度毒偵字第6209號），
本院判決如下：
    主  文
乙○○連續施用第一級毒品，處有期徒刑壹年，扣案之海洛因壹
包（驗後合計淨重零點零肆公克，含殘留海洛因難以剝離之包裝
袋壹個）沒收銷燬之。又連續施用第二級毒品，處有期徒刑陸月
，扣案之甲基安非他命壹包（驗後毛重壹點肆公克，含殘留甲基
安非他命難以剝離之包裝袋壹個）沒收銷燬之。應執行有期徒刑
壹年肆月，扣案之海洛因壹包（驗後合計淨重零點零肆公克，含
殘留海洛因難以剝離之包裝袋壹個）及甲基安非他命壹包（驗後
毛重壹點肆公克，含殘留甲基安非他命難以剝離之包裝袋壹個）
，均沒收銷燬之。
    事  實
一、乙○○前因施用毒品案件，經本院以92年度毒聲字第423 號
    裁定送觀察、勒戒後，因有繼續施用毒品之傾向，嗣經本院
    以92年度毒聲字第1241號裁定令入戒治處所施以強制戒治，
    因戒治期間表現良好，再經本院裁定停止強制戒治，所餘戒
    治期間付保護管束，於93年2 月16日保護管束期滿執行完畢
    ，並經臺灣高雄地方法院檢察署檢察官於93年2 月23日以93
    年度戒毒偵字第108 號不起訴處分確定在案。詎乙○○猶不
    知悔改，於上開強制戒治執行完畢5 年內，分別基於施用第
    一級毒品海洛因及第二級毒品甲基安非他命之概括犯意，自
    94 年3月16日晚上起至同年7 月12日早上止、自94年3 月16
    日起至同年7 月11日止，在其高雄市○鎮區○○路203 之1
    號之住處等地，以將海洛因摻水置入針筒注射之方式施用海
    洛因，及以將甲基安非他命置入吸食器燒烤吸食霧氣之方式
    施用甲基安非他命，平均海洛因1 天施用2 至3 次、甲基安
    非則平均每月施用2 至3 次。嗣為警分別於：(一)於94年3 月
    17 日14 時許，在高雄縣鳳山市鎮○街135 巷13號前查獲，
    並扣得海洛因1 包（驗後合計淨重0.04公克，含殘留海洛因
    難以剝離之包裝袋1 個）。(二)於94年7 月12日11時50分許，
    在高雄市前鎮區鎮○○街之公園旁查獲，並扣得甲基安非他
    命1 包（驗後毛重1.4 公克，含殘留甲基安非他命難以剝離
    之包裝袋1 個）。並均採集其尿液檢驗，均呈現嗎啡及甲基
    安非他命陽性反應，而查悉上情。
二、案經高雄縣政府警察局鳳山分局、高雄市政府警察局前鎮分
    局報請臺灣高雄地方法院檢察署檢察官偵查起訴及移送併辦
    。
    理  由
一、本件被告乙○○所犯係死刑、無期徒刑、最輕本刑為3 年以
    上有期徒刑以外之罪，其於準備程序中就被訴事實為有罪之
    陳述，經法官告知簡式審判程序之旨，並聽取公訴人及被告
    之意見後，經本院裁定由受命法官獨任進行簡式審判程序，
    合先敘明。
二、訊據被告對上揭事實於本院審理時坦承不諱，而被告於上開
    時地，經警採集之尿液送驗結果，均呈嗎啡及甲基安非他命
    陽性反應，有台灣科技股份有限公司94年4 月6 日及高雄市
    立凱旋醫院94年7 月25日濫用藥物尿液檢驗成績書各1 份在
    卷可憑。又扣案之白色粉末及白色晶體各1 包，確分別含海
    洛因、甲基安非他命成分，有法務部調查局94年6 月7 日鑑
    定通知書及高雄醫學大學附設中和紀念醫院94年8 月30日檢
    驗報告各1 份在卷可稽。顯見被告之前開自白，應與事實相
    符，自得為認定被告犯罪之依據。是以，被告施用第一、二
    級毒品之犯行堪以認定。再者，被告前因施用毒品案件，經
    本院以92年度毒聲字第423 號裁定送觀察、勒戒後，因有繼
    續施用毒品之傾向，嗣經本院以92年度毒聲字第1241號裁定
    令入戒治處所施以強制戒治，因戒治期間表現良好，再經本
    院裁定停止強制戒治，所餘戒治期間付保護管束，於93年2
    月16日保護管束期滿執行完畢，並經臺灣高雄地方法院檢察
    署檢察官於93年2 月23日以93年度戒毒偵字第108 號不起訴
    處分確定等情，有臺灣高等法院被告前案紀錄表、刑案資料
    查註紀錄表、全國施用毒品案件紀錄表、受觀察勒戒人毒品
    及前科紀錄簡列表各1 份在卷可稽。綜上所述，被告於強制
    戒治執行完畢後，5 年內再犯毒品危害防制條例第10條第1
    項、第2 項之罪，應堪認定。
三、核被告所為，係犯毒品危害防制條例第10條第1 項之施用第
    一級毒品罪及同條第2 項之施用第二級毒品罪。被告持有第
    一、二級毒品進而施用，其持有之低度行為，應為施用之高
    度行為所吸收，不另論罪。被告先後多次施用第一、二級毒
    品之犯行，均時間緊接，觸犯構成要件相同之罪，顯均係基
    於概括犯意為之，為連續犯，均依刑法第56條之規定，論以
    一罪論，並加重其刑。被告所犯上開二罪，犯意各別，行為
    互異，應分論併罰。公訴人雖僅就被告94年3 月17日14時30
    分許回溯24小時內之某時施用海洛因、甲基安非他命之犯行
    提起公訴，然被告之其餘犯罪事實與前揭經起訴並由本院論
    罪科刑部分有連續犯之裁判上一罪關係，已如前述，依審判
    不可分原則，其餘犯罪事實亦為起訴效力所及，本院自得併
    予審理，附此敘明。爰審酌被告前因違反毒品危害防制條例
    案件，經送觀察、勒戒及強制戒治後，仍未能徹底戒絕毒品
    ，再犯本件施用毒品罪，顯見其無戒毒悔改之意，惟念其施
    用毒品，乃戕害一己之身體健康，所為尚未害及他人，及犯
    後坦承犯行等一切情狀，就其所犯上開2 罪，分別量處如主
    文所示之刑，並定其應執行之刑。又扣案如之海洛因1 包（
    驗後合計淨重0.04公克）及甲基安非他命1 包（驗後毛重
    1.4 公克，含殘留甲基安非他命難以剝離之包裝袋1 個），
    為毒品危害防制條例第2 條第2 項之毒品（包裝袋2 個因分
    別沾有海洛因、甲基安非他命殘渣，該殘渣已難以與包裝袋
    剝離），應依同條例第18條第1 項前段規定，宣告沒收銷燬
    之。至鑑驗所耗損之毒品，既已費失，自無庸宣告沒收銷燬
    ，附此敘明。
據上論斷，應依刑事訴訟法第299 條第1 項前段、第273 條之1
第1 項，毒品危害防制條例第10條第1 項、第2 項、第18條第1
項前段，刑法第11條、第56條、第51條第5 款、第9 款，判決如
主文。
本案經檢察官甲○○到庭執行職務。
中    華    民    國    95    年    5     月    17    日
                  刑事第十二庭  法  官  洪能超
以上正本證明與原本無異。
如不服本判決，應於收受送達後10日內向本院提出上訴書狀。
中    華    民    國    95    年    5     月    17    日
                                書記官  曾小玲
附錄本案論罪科刑之法條
毒品危害防制條例第10條
施用第一級毒品者，處6 月以上5 年以下有期徒刑。
施用第二級毒品者，處3 年以下有期徒刑。


司法院資訊處製作；財團法人民間司法改革基金會備份。
